【裁判字號】    99,司家聲,205
【裁判日期】    991022
【裁判案由】    確定訴訟費用額
【裁判全文】
臺灣臺南地方法院民事裁定           99年度司家聲字第205號
聲  請  人  財團法人法律扶助基金會
法定代理人  甲○○
代  理  人  乙○○
相  對  人  丙○○
上聲請人聲請確定訴訟費用額，本院裁定如下：
    主  文
相對人丙○○應負擔之訴訟費用額確定為新臺幣壹萬捌仟元，並
自本裁定送達之翌日起至清償日止，按週年利率百分之五計算之
利息。
    理  由
一、按財團法人法律扶助基金會得按地方法院轄區設立基金會分
    會(以下簡稱分會)。分會就扶助事件所支出之酬金及必要費
    用，視為訴訟費用之一部。因法律扶助而由分會支出之酬金
    及必要費用，得向負擔訴訟費用之他造請求。分會得對於負
    擔訴訟費用之他造，請求歸還其支出之酬金及必要費用。分
    會得據受扶助人有執行力之執行名義，聲請確定訴訟費用額
    及強制執行。分會依第三項規定所收取之酬金及必要費用，
    抵充受扶助人應分擔、負擔或返還之酬金及必要費用。法律
    扶助法第9條第2項、第35條定有明文。又按法院未於訴訟費
    用之裁判確定其費用額者，第一審受訴法院於該裁判有執行
    力後，應依聲請以裁定確定之。聲請確定訴訟費用額者，應
    提出費用計算書、交付他造之計算書繕本或影本及釋明費用
    額之證書。依第一項確定之訴訟費用額，應於裁定送達之翌
    日起，加給按法定利率計算之利息，民事訴訟法第91條亦有
    明文規定。
二、本件聲請意旨略以：受扶助人黃牡丹、黃夏子、黃裁、黃亮
    慧、黃美玉等五人前於民國94年7月4日向聲請人所屬臺南分
    會申請扶助，經臺南分會依法審查後，准予就受扶助人黃牡
    丹等五人與相對人間請求返還不當得利等事件給予扶助，本
    案業經判決確定，其中，第一審訴訟費用應由相對人丙○○
    負擔五分之三。聲請人因本案支出之律師酬金及必要費用，
    合計為新臺幣(下同)30,000元，爰依民事訴訟法第91條，向
    法院聲請確定訴訟費用額等語。
三、經查，聲請人所主張就受扶助人黃夏子、黃裁、黃亮慧、黃
    牡丹、黃美玉與相對人丙○○間請求返還不當得利等事件給
    予扶助，該案業經判決確定，其中，第一審訴訟費用應由相
    對人丙○○負擔五分之三等事實，業經本院依職權調閱94年
    度重家訴字第2號、94年度上字第201號、96年度台上字第
    392號、96年度上更(一)字第7號、98年度台上字第831號、96
    年度再字第7號、96年度台上字第2342號、98年度家聲字第
    295號、99年度家事聲字第1號卷宗，查核無誤，堪予認定。
    次查，聲請人律師酬金30,000元之部分，有聲請人提出之審
    查表、預付及結案酬金領款單影本各1件附卷為憑，應堪採
    信。綜上所述，相對人應負擔第一審訴訟費用額五分之三，
    確定為如主文所示之金額。
四、依法律扶助法第35條、民事訴訟法第91條，裁定如主文。
中    華    民    國    99    年    10    月    22    日
                  家事法庭司法事務官  林可婷
上為正本係照原本作成
如對本裁定異議，應於收受裁定正本送達後10日內向本院提出異
議。
中    華    民    國    99    年    10    月    25    日
                          書記官  謝麗首

司法院資訊處製作；財團法人民間司法改革基金會備份。
